【裁判字號】    97,裁,4662
【裁判日期】    970930
【裁判案由】    新型專利舉發
【裁判全文】
最  高  行  政  法  院  裁  定
                                      97年度裁字第4662號
上  訴  人  甲○○
被 上訴 人  經濟部
代  表  人  乙○○
參  加  人  歐利康赫伯連坦戈瓦特維爾股份有限公司（原名瑞
            士商赫伯連纖維工業技術公司）
代  表  人  丙○○○○○○○○○○○○○○
訴訟代理人  桂齊恆  律師
上列當事人間新型專利舉發事件，上訴人對於中華民國97年4月
30日臺北高等行政法院96年度訴字第3403號判決，提起上訴，本
院裁定如下：
    主  文
上訴駁回。
上訴審訴訟費用由上訴人負擔。
    理  由
一、按對於高等行政法院判決之上訴，非以其違背法令為理由，
    不得為之，行政訴訟法第242條定有明文。依同法第243條
    第1項規定，判決不適用法規或適用不當者，為違背法令；
    而判決有同條第2項所列各款情形之一者，為當然違背法令
    。是當事人對於高等行政法院判決上訴，如依行政訴訟法第
    243條第1項規定，以高等行政法院判決有不適用法規或適用
    不當為理由時，其上訴狀或理由書應有具體之指摘，並揭示
    該法規之條項或其內容；若係成文法以外之法則，應揭示該
    法則之旨趣；如以行政訴訟法第243條第2項所列各款情形為
    理由時，其上訴狀或理由書，應揭示合於該條項各款之事實
    。上訴狀或理由書如未依此項方法表明，或其所表明者與上
    開法條規定不合時，即難認為已對高等行政法院判決之違背
    法令有具體之指摘，其上訴自難認為合法。
二、本件上訴人對於高等行政法院判決上訴，主張：申請專利範
    圍應明確記載申請專利之發明，各請求項應以簡潔之方式記
    載，且必須為發明說明及圖示所支持；違反專利法第108條
    準用第26條之規定者，專利專責機關應依舉發撤銷其新型專
    利權，並限期追繳證書，無法追回者，應公告註銷，專利法
    第26條第3項、第107條第1項及第108條分別定有明文。本件
    系爭專利案之圖示，其空氣吹入孔對紗運送方向設成一吹入
    角度，均與引證1至3之圖示相同，吹入角度均為48度，並未
    如申請專利範圍所揭示之大於48度小於80度，故系爭專利有
    違專利法第26條第3項及第107條第1項第1款之規定，原審判
    決未究，實有判決不適用法規或適用不當之違法等語。惟查
    ，原審就引證1至3尚難證明系爭案不具新穎性及系爭案申請
    專利範圍第1項不具進步性等情，業於判決理由內詳為論述
    。核其上訴理由，係就原審取捨證據、認定事實之職權行使
    ，指摘其為不當，並未具體表明原判決有何合於不適用法規
    、適用法規不當、或行政訴訟法第243條第2項所列各款之情
    形，難認對該判決之如何違背法令已有具體之指摘。依首開
    規定及說明，應認其上訴為不合法。
三、據上論結，本件上訴為不合法，依行政訴訟法第249條第1項
    前段、第104條、民事訴訟法第95條、第78條，裁定如主文
    。
中    華    民    國    97    年    9     月    30    日
                    最高行政法院第六庭
                        審判長法官  吳  明  鴻
                              法官  黃  本  仁
                              法官  林  茂  權
                              法官  侯  東  昇
                              法官  黃  秋  鴻
以  上  正  本  證  明  與  原  本  無  異
中    華    民    國    97    年    10    月    1     日
                              書記官  郭  育  玎


司法院資訊處製作；財團法人民間司法改革基金會備份。
